【裁判字號】    97,抗,229
【裁判日期】    971225
【裁判案由】    拍賣抵押物
【裁判全文】
臺灣桃園地方法院民事裁定               97年度抗字第229號
抗  告  人  乙○○○
相  對  人  花旗（台灣）商業銀行股份有限公司（原名：華僑
            商業銀行股份有限公司）
法定代理人  甲○○
上列當事人間聲請拍賣抵押物事件，抗告人對於民國97年10月9
日本院簡易庭97年度司拍字第1827號民事裁定提起抗告，本院裁
定如下：
    主  文
抗告駁回。
抗告程序費用新台幣壹仟元由抗告人負擔。
    理  由
一、按抵押權人於債權已屆清償期而未受清償者，得聲請法院拍
    賣抵押物，就其賣得價金而受清償，民法第873 條定有明文
    。而抵押權人為此項聲請，請為准予拍賣抵押物之裁定，係
    屬非訟事件，祗須其抵押權已依法登記，並債權已屆清償期
    而未受清償，法院即應為准許拍賣抵押物之裁定，此法院所
    為准許拍賣抵押物之裁定，無確定實體法上之法律關係存否
    之性質，於債權及抵押權之存否，亦無既判力，最高法院58
    年度台抗字第524 號著有判例可稽。是對於此項法律關係有
    爭執者，應由有爭執之人，另循民事訴訟程序，以資解決，
    同院51年度台抗字第269 號判例亦足參照。
二、本件抗告意旨略以：抗告人於民國97年5 月份開始進行前置
    協商，協商期間之5 、6 、7 月份三個月內雖未繳款，然於
    7 月協商成立後自8 月份開始即正常按時繳款，亦先補繳一
    個月貸款，嗣經最大債權銀行花旗商業銀行股份有限公司於
    10月通知，協商之新台幣 (下同)20 萬元信用貸款係抵押貸
    款，而撤銷上開協商成立之債務清償方案，並聲請拍賣抗告
    人之房屋，抗告人表示願補足未繳之二個月貸款，但相對人
    置之不理、不通人情仍聲請拍賣抗告人之房屋，為此提起抗
    告請求廢棄原裁定，並駁回相對人之聲請云云。
三、經查，本件相對人於原審主張：抗告人於90年8月13日以原
    裁定附表所示不動產為向相對人所負債務之擔保，設定最高
    限額2,040,000元之抵押權，依法登記在案。茲抗告人對相
    對人負債1,385,502元，已屆清償期而未為清償，為此聲請
    准予拍賣抵押物，並提出土地及建物登記第二類謄本、他項
    權利證明書、抵押權設定契約書、貸款契約書等影本為證，
    是原審據以准許相對人拍賣抵押物之聲請，即無不當。又
    本件相對人之聲請既已符合民法第873條、第881條之17 之
    規定，原審依法准許相對人之聲請，即難認有何欠缺妥適之
    情，抗告人雖稱伊未按時繳款係在與相對人協商分期之還款
    方案之期間，且后於8月起已正常繳款，原裁定准予拍賣抵
    押物實非適法等情，核其抗告意旨縱令屬實，仍屬實體上法
    律關係之爭執，非本件拍賣抵押物事件之非訟程序所應予審
    酌之事項。依首揭說明，抗告人應另行起訴，以求解決，茲
    仍提起抗告，請求廢棄原裁定，為無理由，應予駁回。
四、據上論結，本件抗告為無理由，依非訟事件法第46條、第21
    條第2 項、第24條第1 項，民事訴訟法第495 條之1 第1 項
    、第449 條第1 項、第78條，裁定如主文。
中    華    民    國    97    年    12    月    25    日
                民事第一庭      審判長法  官  郭琇玲
                                      法  官  潘遠柳
                                      法  官  吳爭奇
以上正本係照原本作成。
本裁定除以適用法規顯有錯誤為理由，並經本院許可外，不得再
抗告。如提起再抗告，應於收受後10日內，向本院提出再抗告狀
，並繳納再抗告費新台幣1,000 元。
中    華    民    國    97    年    12    月    26    日
                                      書記官  梁麗雲


司法院資訊處製作；財團法人民間司法改革基金會備份。
